臺灣嘉義地方法院民事裁定
110年度抗字第48號 
抗  告  人  杜潔儀  
相  對  人  劉震宇  
上列當事人間聲請本票裁定事件，抗告人對於民國110年8月12日
本院嘉義簡易庭110年度司票字第1094號民事裁定，提起抗告，
本院裁定如下：
    主  文
抗告駁回。
抗告程序費用新臺幣壹仟元由抗告人負擔。
    理  由
一、抗告意旨略以：相對人從未向抗告人提示系爭本票，亦從未
　　向抗告人之法定代理人提示系爭本票，原法院之裁定，顯有
    違誤，懇請鈞院賜准將原裁定廢棄。
二、按執票人向本票發票人行使追索權時，得聲請法院裁定後強
    制執行，此於票據法第123 條定有明文。又本票內記載免除
    作成拒絕證書者，執票人雖仍應於所定期限內為付款之提示
　　，但對於執票人主張未為提示者，應負舉證之責。此票據法
    第124條、第95條設有明文規定。另外，非訟事件法第194條
　　第1項規定，票據法第123條所定執票人就本票聲請法院裁定
    強制執行事件，由票據付款地之法院管轄。未載付款地者，
    以付款人之營業所、住所或居所所在地為付款地，此票據法
    第124條、第24條亦定有明文。
三、經查，本件相對人在原審主張執有抗告人所簽發如原裁定的
    附表㈠、㈡所示本票，並免除作成拒絕證書，惟相對人於民國
    110年7月8日經提示未獲付款，迭經催討，抗告人仍均置之
    不理，乃依票據法第123 條之規定，聲請裁定准予強制執行
    。上情業據相對人提出本票四紙為證，原審依前揭規定，而
    就載明付款地為嘉義市的附表㈠所示三紙本票，裁定准予強
    制執行。另外，就未載明付款地的附表㈡所示本票，裁定移
    送至抗告人住居所在地的法院即臺灣新北地方法院，於法核
    無不合。
四、抗告人雖然主張相對人從未提示系爭本票云云。惟查，本件
    系爭本票均已經載明免除作成拒絕證書，故執票人即相對人
    於聲請裁定准予強制執行時，自毋庸提出已經為付款提示之
    證據。抗告人如抗辯執票人即相對人未提示付款，依票據法
    第124條、第95條規定，應負舉證責任。抗告人既未能證明
    相對人從未提示系爭本票，則上述所為之抗辯，即不足採。
    是抗告人以此作為抗辯，而提起本件抗告，屬無理由，應予
    駁回之。
五、據上論結，本件抗告為無理由，依非訟事件法第46條、第21
    條第2項、第24條第1項，民事訴訟法第495條之1第1 項、第
    449條第1項、第95條、第78條，裁定如主文。
中　　華　　民　　國　  110　 年　　11 　 月　　17 　 日
                民二庭審判長法　官　林中如
                            法　官　陳威憲
                            法　官　呂仲玉
以上正本係照原本作成。
本裁定除以適用法規顯有錯誤為理由外，不得再抗告。如提起再
抗告，應於裁定送達後10日內委任律師為代理人向本院提出再抗
告狀，並繳納再抗告費新臺幣1,000元。
中　　華　　民　　國　  110　 年　　11　　月　　17　　日
                            書記官　朱鴻明